# 是否能够认定为同一控制?

提问人：tony868lamy 时间：2017-09-28 18:33:36
案例：A基金管理人设立了B私募基金和C私募基金，B私募基金投资并购了一家BB企业（有业务），C私募基金投资并购了一家CC企业（有业务）；若后续安排BB企业以换股方式收购CC企业100%的股权，是否在BB企业层面，将BB企业收购CC企业的并购交易认定为同一控制下企业合并?

回答人：chenyiwei
此问题的关键是判断A是否同时控制B、C两个基金。建议特别关注“控制三要素”中的“权力与回报的关系”要素，即判断A在B、C基金中的地位是否为代理人。

提问人：tony868lamy 时间：2017-09-28 21:03:43
A仅拥有B、C基金产品少量出资份额，为B、C两个私幕基金的执行事务合伙人。

回答人：chenyiwei
代理人的可能性很大，那么A就不能控制这两个基金，相应地不是同一控制下合并。